# 以股权出资时，长投成本如何确定？

提问人：一云 时间：2016-07-11 10:59:07
陈老师您好：请教您个问题：
A公司的控制人为B、C公司， 2015 年B、C公司以其持有的对D公司的股权作为出资，对A公司进行增资。B、C公司也是D公司的控制人。B、C公司对持有的D公司股权进行了评估。 请问陈老师，此次A公司增资，对B、C公司以其对D公司的股权作为出资，那A公司如何确认长期股权投资/D公司的成本呢？ 多谢陈老师！

回答人：chenyiwei
如果B、C作为一个整体同时控制A和D，则A取得D的控制权属于同一控制下合并，按《企业会计准则第 2 号——长期股权投资（ 2014年修订）》第五条规定处理。